【裁判字號】    96,訴,636
【裁判日期】    970923
【裁判案由】    給付租金
【裁判全文】
臺灣彰化地方法院民事判決  96年度訴字第636號
原      告  子○○
                        39號.
            壬○○
            寅○○
            丑○○○
前四人共同
訴訟代理人  李淵源律師
被      告  丙○○
訴訟代理人  朱清雄律師
被      告  辛○○
            戊○○
                        11號.
            丙○○
            癸○○
                        5樓
            甲○○
                        5樓
            乙○○
                        巷4號.
            庚○○(Dr. .
                        ng .
            己○○(Ivy C.
                         CA.
            丁○○(Peter.
                         Ca.
                      應受送.
上列當事人間請求給付租金事件，本院於民國97年9月9日言詞辯
論終結，判決如下：
    主  文
被告戊○○、辛○○、癸○○、甲○○、乙○○、丙○○、己○○、庚○○、丁○○應連帶給付原告子○○、壬○○、寅○○各
新台幣捌萬捌仟捌佰捌拾肆元，及被告戊○○、辛○○、癸○○
、甲○○、乙○○自民國96年8月6日起至清償日止；被告丙○○
自民國96年7月25日起至清償日止；被告己○○自民國96年8月12
日起至清償日止；被告庚○○自民國96年8月14日起至清償日止
，被告丁○○自民國96年12月20日起至清償日止，均按週年利率
百分之五計算之利息。
被告戊○○、辛○○、癸○○、甲○○、乙○○、丙○○、己○○、庚○○、丁○○應連帶給付原告丑○○○新台幣柒萬捌仟肆
佰捌拾元，及被告戊○○、辛○○、癸○○、甲○○、乙○○自
民國96年8月6日起至清償日止；被告丙○○自民國96年7月25日
起至清償日止；被告己○○自民國96年8月12日起至清償日止；
被告庚○○自民國96年8月14日起至清償日止；被告丁○○自民
國96年12月20日起至清償日止，均按週年利率百分之五計算之利
息。
被告戊○○、辛○○、癸○○、甲○○、乙○○、丙○○、己○○、庚○○、丁○○應自民國九十六年六月二十一日起至與原告
子○○、壬○○、寅○○間就坐落彰化縣社頭鄉○○段九七七地
號土地之法定租賃關係終止之日止，按年連帶給付原告子○○、
壬○○、寅○○各新台幣貳萬參仟陸佰捌拾玖元。
被告戊○○、辛○○、癸○○、甲○○、乙○○、丙○○、己○○、庚○○、丁○○應自民國九十六年六月二十一日起至與原告
丑○○○間就坐落彰化縣社頭鄉九七七之四六地號土地之法定租
賃關係終止之日止，按年連帶給付原告丑○○○之租金為新臺幣
貳萬零玖佰貳拾捌元。
原告其餘之訴駁回。
訴訟費用新台幣捌仟貳佰貳拾肆元由被告戊○○、辛○○、癸○○、甲○○、乙○○、丙○○、己○○、庚○○、丁○○連帶負
擔；其餘新台幣伍佰壹拾肆元，由原告丑○○○負擔；其餘新臺
幣壹仟伍佰肆拾肆元由原告子○○、壬○○、寅○○蓮連帶負擔
。
本判決第一項及第二項部分，得假執行。
    事實及理由
一、本件被告除被告丙○○外，均未於最後言詞辯論期日到場，
    核無民事訴訟法第386條各款所列情形，爰依原告之聲請，
    由其一造辯論而為判決。
二、原告主張：
  (一)坐落彰化縣社頭鄉○○段第977-46地號土地（下稱系爭977-
    46地號土地）為原告丑○○○所有，坐落同段第977 地號土
    地（下稱系爭977 地號土地）為原告子○○、壬○○、寅○○所共有。系爭977 地號土地有如田中地政事務所89年1 月
    13日土地複丈成果圖（下稱附圖）所示編號B部分面積0.006
    359公頃、C部分面積0.005863公頃、D部分面積0.002439 公
    頃之建物（下稱系爭建物甲部分）；系爭977-46地號土地上
    有如附圖所示編號E部分面積0.004109公頃之建物（系爭建
    物乙部分），原門牌號碼為彰化縣社頭鄉○○村○○路11鄰
    109 號，嗣經戶政事務所改編為員集路2段173號、同段175
    號等門牌，其中如附圖所示D、E二部分建物門牌為173號，C
    部分建物門牌為第175號，B部分無門牌編號。系爭建物之原
    始起造人為王接傳，王接傳於大正九年7月17日死亡，其繼
    承人為王登輝、王榮錫、王榮文、王榮仁，而王登輝於民國
    46年11月23日死亡，其繼承人為王義雄，其餘繼承人均拋棄
    繼承權；王榮錫於昭和5年5月13日死亡，其繼承人為其子庚○○；王榮文於民國（下同）73年1月23日死亡，其繼承人
    為癸○○、甲○○、乙○○、丁○○、丙○○、己○○；王
    榮仁於昭和18年8月3日死亡，其繼承人為辛○○。系爭土地
    原係分割前社頭鄉○○段第177地號土地範圍，同為王接傳
    所有，嗣由王登輝、王榮錫、王榮文、王榮仁繼承取得；王
    登輝於日據時期昭和12年因分割而取得單獨所有權，67年由
    王義雄單獨辦理繼承登記，應有部分2115分之1845，王義雄
    繼承王登輝之系爭土地及系爭建物之所有權後，於67年將所
    有系爭土地應有部分及系爭建物之應有部分出賣予原告子○○等4人，並將系爭土地應有部分及系爭房屋之應有部分4分
    之1變更登記予原告子○○等4人。系爭土地及建物原均同屬
    王接傳一人，嗣後系爭土地及建物雖因繼承、分割及買賣而
    異其所有人，然系爭建物對於系爭土地仍應推定在房屋得使
    用期限內有租賃關係存在。
  (二)按土地及其土地上之房屋同屬一人所有，而僅將土地或僅將
    房屋所有權讓與他人，或將土地及房屋同時或先後讓與相異
    之人時，土地受讓人或房屋受讓人與讓與人間或房屋受讓人
    與土地受讓人間，推定在房屋得使用期限內，有租賃關係。
    其期限不受第449條第1項規定之限制。前項情形，其租金數
    額當事人不能協議時，得請求法院定之。民法第425條之1定
    有明文。查被告等使用系爭977地號土地之範圍即系爭建物
    甲部分計146.61平方公尺；使用系爭977-46地號土地之範圍
    即系爭建物乙部分為41.09平方公尺，因兩造就租金數額無
    法達成協議，爰依上開規定請求核定租金之數額，並請求被
    告等應依核定之金額給付。次按城市地方房屋之租金，以不
    超過土地及其建築物申報總價年息百分之十為限。此項規定
    於租用基地建築房屋者準用之。土地法第105條、第97條第1
    項分別著有明文。又依同法第148條、同法施行法第25規定
    ，可知土地價額係指申報地價而言，惟基地租金之數額，除
    以申報地價為基礎外，尚須斟酌基地之位置、工商業繁榮之
    程度及占用人利用土地之經濟價值及所受利益等項，並與鄰
    地租金相比較，以為決定。本件系爭土地位於彰化縣社頭鄉
    市中心，面臨18公尺寬之員集路二段，其旁邊有郵局、後面
    有社頭國民小學、斜對面有社頭鄉分駐所、社頭鄉戶政事務
    所等；該地點商店林立、車潮及人潮往來頻繁；又系爭977
    地號土地96年1月之申報地價為每平方公尺新台幣（下同）
    6059.2元；系爭977-46地號土地96年1月之申報地價為每平
    方公尺6366.4元。綜上，堪認被告等使用系爭土地之租金以
    土地申報總價百分之十為適當。從而，請本院核定被告等使
    用系爭977地號土地如附圖所示系爭建物甲部分之租金為每
    年88,834元（計算式：6059.2×146.61×10%＝88,834）；
    使用系爭977-46地號土地如附圖所示系爭建物乙部分之租金
    為每年26,160元（計算式：6366.4.×41.09×10%＝26,160
    ）。又民法第126條 (起訴狀誤載第125條）規定租金之債權
    ，因5年不行使而消滅。被告等均為系爭建物原始起造人王
    接傳之繼承人，對王接傳之租金債務應負連帶清償責任，為
    此原告請求被告等應連帶給付自本件起訴之日起即96年6月
    21日往前追溯5年內即91年6月21日起至96年6月21日止，如
    聲明所示之租金，及自96年6月21日起至系爭法定租賃
    關係終止之日止，每年應連帶給付之如聲明所示之租金
    。
  (三)聲明：
    被告庚○○、己○○、丁○○、戊○○、辛○○、丙○○
      、癸○○、甲○○、乙○○使用原告子○○、壬○○、寅
      ○○所有坐落彰化縣社頭鄉○○段977 地號土地如附圖所
      示系爭建物甲部分之租金核定為每年88,834元。
    被告庚○○、己○○、丁○○、戊○○、辛○○、丙○○
      、癸○○、甲○○、乙○○使用原告丑○○○所有坐落彰
      化縣社頭鄉○○段977-46地號土地如附圖所示系爭建物乙
      部分之租金核定為26,160元。
    被告庚○○、己○○、丁○○、戊○○、辛○○、丙○○
      、癸○○、甲○○、乙○○應連帶給付原告子○○、壬○○、寅○○各148,057元及自本起訴狀繕本送達翌日起至
      清償日止按年息百分之五計算之利息。
    被告庚○○、己○○、丁○○、戊○○、辛○○、丙○○
      、癸○○、甲○○、乙○○應連帶給付原告丑○○○130,
      800元及自本起訴狀繕本送達翌日起至清償日止按年息百
      分之五計算之利息。
    被告庚○○、己○○、丁○○、戊○○、辛○○、丙○○
      、癸○○、甲○○、乙○○應自96年6 月21日起至原告子
      ○○、壬○○、寅○○與被告等間就彰化縣社頭鄉○○段
      977 地號土地之法定租賃關係終止之日止，按年連帶給付
      原告子○○、壬○○、寅○○各29,611元。
    被告庚○○、己○○、丁○○、戊○○、辛○○、丙○○
      、癸○○、甲○○、乙○○應自96年6 月21日起至原告丑
      ○○○與被告等間就彰化縣社頭鄉○○段977-46地號土地
      之法定租賃關係終止之日止，按年連帶給付原告丑○○○
      26,160元。
    訴訟費用由被告庚○○、己○○、丁○○、戊○○、辛○○、丙○○、癸○○、甲○○、乙○○連帶負擔。
  (四)提出證據：田中地政事務所土地複丈成果圖、土地登記謄本
    、本院88年度訴字第1038號民事判決影本、台灣高等法院台
    中分院93年度上易字第93號民事判決等件為證。
三、被告答辯：
  (一)被告丙○○部分：
    系爭建物僅供繼承人居住之用，現僅有伊使用中，只堪供居
    住，原告請求申報地價百分之十之租金，實屬過高，故請核
    減之。又原告起訴之申報地價，並非起訴前五年之申報地價
    。起訴請求租金，依法僅往後生效，起訴前之租金，應僅能
    依催告後之申報地價標準計算並由法院核定租金，催告之前
    應按之前的條件請求，原告按起訴時總地價，請求起訴前租
    金，實嫌無據等語置辯。並聲明：(1)原告之訴駁回。(2)訴訟
    費用由原告負擔。
  (二)其餘被告部分：均未於言詞辯論期日到場，亦未提出書狀作
    何聲明或答辯。
四、本院之判斷：
（一）程序部分：
    (1)按訴狀送達後，原告不得將原訴變更或追加他訴，但該訴
      訟標的對於數人必須合一確定時，追加其原非當事人之人
      為當事人者，不在此限，民事訴訟法第255條第1項第5款
      定有明文。次按繼承人對於被繼承人之債務，負連帶責任
      。連帶債務之債權人，得對於債務人中之一人或數人或其
      全體，同時或先後請求全部或一部之給付。民法第1153條
      、第273條第1項分別著有明文。
    (2)本件被告丙○○之訴訟代理人辯稱：原告未對全體繼承人
      起訴，顯屬當事人不適格云云。然查本件給付租金之訴訟
      ，以金錢給付為請求，屬於可分之債，且依原告起訴範圍
      ，係被繼承人王接傳之繼承人即被告對本件租金債務應負
      連帶責任一節，依民法第273條第1項之規定，債權人本得
      對債務人中之一人或數人或其全體，同時或先後請求全部
      或一部之給付，本件尚無須對全體債務人或王接傳之全部
      繼承人一同起訴之合一確定之必要。被告前揭所辯，核無
      所據，自不足採。故本件原告雖於起訴後追加王碧雲、張
      王碧霞、李王碧玉、王碧媛、王吳素華、王英麗、王英哲
      、王英智、王嘉雄、王明雄等為共同被告，其後對上開被
      告撤回起訴，有96年12月4日、97年5月28日之民事撤回狀
      在卷可查（參見本院卷一第112頁、卷二第48頁），於法
      尚無不合。
    (3)次查被告雖均因繼承而取得系爭建物之所有權，為公同共
      有人，性質上屬公同共有關係，彼等因公同共有關係而負
      擔債務屬連帶債務（容後敘明），且原告等人買受自其中
      之原繼承人王義雄所有上開系爭土地應有部分及繼承系爭
      房屋應繼分四分之一，並變更登記，為兩造所不爭執，亦
      經本院88年度訴字第1038號民事判決及台灣高等法院台中
      分院93年度上易字第93號民事判決所認定之事實，縱系爭
      建物未辦理第一次總登記，原告取代原繼承人王義雄而取
      得對系爭建物支配、占有使用之事實上處分權，換言之，
      原告對上開租金債務亦應與被告等負連帶清償之責。因此
      ，就外部關係，原告為本件之債權人；就內部關係而言，
      原告同時與被告為連帶債務人，然原告本於系爭土地所有
      權人之地位，對其以外之其他連帶債務人即被告等人提起
      本件給付租金之訴訟，程序上，於法亦無不可，合先敘明
      。
（二）實體部分：
    (1)查系爭977-46地號土地為原告丑○○○所有；系爭977地
      號土地為原告子○○、壬○○、寅○○所共有。系爭977
      地號土地上有如附圖所示編號B部分面積0.006359公頃、C
      部分面積0.005863公頃、D部分面積0.002439公頃之建物
      ；系爭977-46地號土地上有如附圖所示編號E部分面積
      0.004109公頃之建物，嗣經戶政事務所改編為員集路2段
      173 號、同段175號等門牌，其中如附圖所示D、E二部分
      建物門牌為173號，C部分建物門牌為第175號，B部分無門
      牌編號。又系爭建物之原始起造人為王接傳所有，依日據
      時代臺灣民事習慣繼承慣例，所謂家產即屬戶主所遺之財
      產為家產，家產第一順位為男系直系血親卑親屬（婦女均
      無繼承權），王接傳死於日據時期大正九年7月17日，其
      繼承人分屬長男王登輝、次男王榮錫、三男王榮文、六男
      王榮仁。次男王榮錫死於昭和5年5月13日，其繼承人為其
      子庚○○；又三男王榮文於73年1月23日死亡，其繼承人
      為癸○○、甲○○、乙○○、丁○○、丙○○、己○○；
      六男王榮仁死於昭和18年8月3日，其繼承人為辛○○。而
      系爭土地原係分割前社頭鄉○○段第177地號土地，亦為
      王接傳所有，其後由王登輝、王榮錫、王榮文、王榮仁共
      同繼承取得；王登輝於46年11月23日死亡，由其子繼承人
      為王義雄，其餘繼承人均拋棄繼承權，王義雄於67年辦理
      繼承登記應有部分2115分之1845，而繼承王登輝之系爭土
      地及系爭建物之所有權後，而於67年間將所有系爭土地應
      有部分及系爭建物之應有部分出賣予原告子○○等4人，
      並將系爭土地上開應有部分及系爭房屋應有部分4分之1變
      更登記予原告子○○等4人等情，業據其提出田中地政事
      務所89年1月13日土地複丈成果圖、社頭鄉○○段977、
      977-46地號土地登記謄本、戶籍謄本等件為證，亦經本院
      88年度訴字第1038號民事判決及台灣高等法院台中分院93
      年度上易字第93號民事判決所認定之情，為被告等人所不
      爭執，是原告之主張，堪信為真實。
    (2)按土地及其土地上之房屋同屬一人所有，而僅將土地或僅
      將房屋所有權讓與他人，或將土地及房屋同時或先後讓與
      相異之人時，土地受讓人或房屋受讓人與讓與人間或房屋
      受讓人與土地受讓人間，推定在房屋得使用期限內，有租
      賃關係。其期限不受第449條第1項規定之限制。前項情形
      ，其租金數額當事人不能協議時，得請求法院定之，民法
      第425條之1定有明文。查系爭977地號、977-46地號土地
      及其上之系爭建物甲、乙部分，原均屬王接傳所有，其後
      系爭土地及系爭建物甲、乙部分，因繼承、分割或買賣而
      異其所有人，即目前系爭977地號土地所有權人為原告子
      ○○、壬○○、寅○○共有，應有部分各為3分之1；系爭
      977-46土地為原告丑○○○單獨所有，但系爭建物甲、乙
      部分為被告公同共有，原告亦有事實上處分權，從而，應
      推定在房屋得使用期限內對於系爭977地號、977-46地號
      土地均有租賃關係存在，而非無權占有，此為原告及被告
      丙○○所不爭執，亦為本院88年度訴字第1038號民事判決
      及台灣高等法院台中分院93年度上易字第93號民事判決所
      確認之事實，堪信為屬實。據此，系爭土地受讓人與系爭
      房屋受讓人即兩造間，推定在系爭房屋得使用期限內，有
      法定租賃關係存在甚明。
    (3)次按關於請求法院核定地租部分，其訴之性質為形成之訴
      ；關於請求給付地租部分，其訴之性質為給付之訴，為達
      訴訟經濟目的，上訴人固非不得同時提起上開形成之訴及
      給付之訴，然必先經法院核定地租數額後，上訴人始得據
      以請求被上訴人如數給付，最高法院81年台上字第2847號
      裁判意旨參照。查原告依民法第425條之1之規定請求核定
      系爭土地租金標準，並據以請求被告連帶給付租金，揆諸
      前揭規定及說明，兼顧訴訟經濟原則，於法尚無不可，應
      予准許。
    (4)復按城市地方房屋之租金，以不超過土地及其建築物申報
      總價額年息百分之十為限，於租用基地建築房屋時亦有準
      用，土地法第105條、第97條第1項定有明文。查本件系爭
      建物甲、乙部分對系爭977地號、977-46地號土地有法定
      租賃法律關係，故本件請求租金計算之基準，依土地法第
      105條準用同法第97條之規定，以不超過系爭977地號、97
      7-46地號之土地申報總價額年息10%為限。所謂土地價額
      ，依同法施行法第25條規定，係指法定地價而言，即土地
      所有權人依土地法所申報之地價，土地所有人未申報地價
      者以公告地價之百分之八十為申報地價，平均地權條例第
      16條定有明文。查原告依96年1月之申報地價每平方公尺
      6,059.2元及6,366.4元作為本件系爭977地號、977-46 地
      號土地五年內之租金計算基準，為被告訴訟代理人朱清雄
      律師所不爭執，且依原告提出前揭系爭土地之上開申報地
      價表，除91年、92年為空白外，96年之申報地價較93年間
      之申報地價為低，有彰化縣田中地政事務所地價第二類謄
      本在卷可查，故原告就系爭977地號、977-46地號土地五
      年內之租金請求均依每平方公尺6,059.2元、6,366.4元為
      請求依據，非無所據，應可採取。次查，本件系爭977 地
      號、977-46地號土地，固坐落於彰化縣社頭鄉市區，臨近
      彰化縣社頭鄉18公尺寬之員集路二段，旁有郵局，後鄰社
      頭國民小學，生活機能便利，僅屬一般鄉鎮之市集所在，
      但與通常城市規模容有相當差距，且該處之經濟活動亦非
      相當活絡，及徵以系爭房地僅供住宅使用，綜上諸情，原
      告請求按年息10%計算租金，似嫌過高，應以系爭土地申
      報地價年息8%計算較為適當。因此，被告占用系爭977 地
      號土地、面積146.61平方公尺，每年租金應核定為71,067
      元（計算式：6,059.2×146.61×8%≒71,067，四捨五入
      ）；系爭977-46地號土地、面積41.09平方公尺，每年租
      金應核定為20,928元（計算式：6,366.4×41.09×8%≒
      20,928，四捨五入）。故本件原告請求被告應自起訴狀繕
      本送達翌日起，即被告戊○○、辛○○、癸○○、甲○○
      、乙○○自民國96 年8月6日起；被告丙○○自民國96年7
      月25日起；被告己○○自民國96年8月12日起；被告庚○○自民國96年8月14 日起；被告丁○○自民國96年12月20
      日起，均至與原告子○○、壬○○、寅○○間就坐落彰化
      縣社頭鄉九七七地號土地之法定租賃關係終止之日止，應
      按年連帶給付原告子○○、壬○○、寅○○之租金各為
      23,689元（計算式：71,067÷3＝23,689）。被告戊○○
      、辛○○、癸○○、甲○○、乙○○自民國96年8月6日起
      ；被告丙○○自民國96年7月25日起；被告己○○自民國
      96年8月12日起；被告庚○○自民國96年8月14日起；被告
      丁○○自民國96年12月20日起，均至與原告丑○○○間就
      坐落彰化縣社頭鄉九七七之四六地號土地之法定租賃關係
      終止之日止，應按年連帶給付原告丑○○○之租金為
      20,928 元，核屬允當，應予准許。逾上開部分之請求，
      尚無所據，應予駁回。
    (5)再按利息、紅利、租金、贍養費、退職金及其他一年或不
      及一年之定期給付債權，其各期給付請求權，因五年間不
      行使而消滅，民法第126條定有明文。按消滅時效，因左
      列事由而中斷：一請求。二承認。三起訴。時效因請求而
      中斷者，若於請求後六個月內不起訴，視為不中斷，民法
      第129條第1項、第130條分別定有明文。本件原告於96年6
      月21日提起本件訴訟，有本院收狀戳章可稽，是本件租金
      請求權之消滅時效已於96年6月21日因起訴而中斷，原告
      依法自得請求自96 年6月21日回溯五年之租金，即自91年
      6月21日起至96年6月20日止，共5年之租金，自無不可，
      此為被告丙○○於本院所不爭執，其餘被告未到場陳述，
      亦未提出任何書狀爭執或答辯，應視為自認。從而，被告
      庚○○、己○○、丁○○、戊○○、辛○○、丙○○、癸○○、甲○○、乙○○應連帶給付原告子○○、壬○○、
      寅○○各118,445元（其計算式為71,067×5÷3＝118,445
      ）；被告庚○○、己○○、丁○○、戊○○、辛○○、丙○○、癸○○、甲○○、乙○○應連帶給付原告丑○○○
      104,640元（20928x5＝104640）。原告逾上述部分之請求
      ，核屬無據，應予駁回。
    (6)綜上所述，原告本於民法第425條之1之法定租賃關係，請
      求下列項至項部分，應予准許。
      被告戊○○、辛○○、癸○○、甲○○、乙○○、丙○○、己○○、庚○○、丁○○應連帶給付原告子○○、
        壬○○、寅○○各新台幣捌萬捌仟捌佰捌拾肆元，及被
        告戊○○、辛○○、癸○○、甲○○、乙○○自民國96
        年8月6日起至清償日止；被告丙○○自民國96年7月25
        日起至清償日止；被告己○○自民國96年8月12日起至
        清償日止；被告庚○○自民國96年8月14日起至清償日
        止，被告丁○○自民國96年12月20日起至清償日止，均
        按週年利率百分之五計算之利息。
      被告戊○○、辛○○、癸○○、甲○○、乙○○、丙○○、己○○、庚○○、丁○○應連帶給付原告丑○○○
        新台幣柒萬捌仟肆佰捌拾元，及被告戊○○、辛○○、
        癸○○、甲○○、乙○○自民國96年8月6日起至清償日
        止；被告丙○○自民國96年7月25日起至清償日止；被
        告己○○自民國96年8月12日起至清償日止；被告庚○○自民國96年8月14日起至清償日止；被告丁○○自民
        國96年12月20日起至清償日止，均按週年利率百分之五
        計算之利息。
      被告戊○○、辛○○、癸○○、甲○○、乙○○、丙○○、己○○、庚○○、丁○○應自民國九十六年六月二
        十一日起至與原告子○○、壬○○、寅○○間就坐落彰
        化縣社頭鄉○○段九七七地號土地之法定租賃關係終止
        之日止，按年連帶給付原告子○○、壬○○、寅○○各
        新台幣貳萬參仟陸佰捌拾玖元。
      被告戊○○、辛○○、癸○○、甲○○、乙○○、丙○○、己○○、庚○○、丁○○應民國九十六年六月二十
        一日起至與原告丑○○○間就坐落彰化縣社頭鄉九七七
        之四六地號土地之法定租賃關係終止之日止，按年連帶
        給付原告丑○○○之租金為新臺幣貳萬零玖佰貳拾捌元
        。
      逾前四項部分之請求，於法不合，應予駁回。
五、本判決第1項及第2項所命被告給付之金額（即91年至96年5
    年期租金計345,132元），未逾五十萬元，依民事訴訟法第
    389 條第1項第5款之規定，本院依職權宣告假執行。
六、本件事證已臻明確，兩造其餘之攻擊或防禦方法及事證，經
    本院詳加審酌後，核與本件判決結果不生影響，爰不逐一論
    述，附此敘明。
七、訴訟費用負擔之依據：民事訴訟法第78條、第85條第1項但
    書、第2項。
中    華    民    國    97    年    9    月    23      日
                    民事第二庭    法  官  張德寬
一、附圖：彰化縣田中地政事務所89年1月13日土地複丈成果圖
二、計算書：
┌─────────┬──────────┐
│一  審  裁  判  費│6,280元             │
├─────────┼──────────┤
│公示送達登報費    │4,000元             │
├─────────┼──────────┤
│合              計│10,280元            │
└─────────┴──────────┘
以上正本係照原本作成。
如對判決上訴，應於判決送達後20日內向本院提出上訴狀。
中    華    民    國    97    年    9    月    30     日
                                 書記官  魏淑美


司法院資訊處製作；財團法人民間司法改革基金會備份。
